【裁判字號】    98,審訴,1474
【裁判日期】    980814
【裁判案由】    毒品危害防制條例
【裁判全文】
臺灣桃園地方法院刑事判決            98年度審訴字第1474號
公  訴  人  臺灣桃園地方法院檢察署檢察官
被      告  甲○○
上列被告因毒品危害防制條例案件，經檢察官提起公訴（98年度
毒偵字第1357號），被告於準備程序進行中，就被訴事實為有罪
之陳述，經本院告知簡式審判程序意旨，並聽取當事人之意見後
，本院合議庭裁定依簡式審判程序審理，判決如下：
    主  文
甲○○施用第一級毒品，累犯，處有期徒刑壹年伍月。
    事實及理由
一、犯罪事實：
  (一)甲○○有下列觀察、勒戒、強制戒治處遇及前科：
    1.前於民國90年間因施用毒品案件，經本院以90年度毒聲字
      第1788號裁定送觀察、勒戒後，因無繼續施用毒品之傾向
      ，於90年5 月4 日釋放出所執行完畢，此次施用毒品犯行
      ，並經臺灣桃園地方法院檢察署檢察官以90年度毒偵字第
      1491號為不起訴處分確定。於90年間（即前開觀察、勒戒
      執行完畢後5 年內）復因施用毒品案件，經本院以90年度
      毒聲字第3055號裁定送觀察、勒戒後，認有繼續施用毒品
      之傾向，再由本院以90年度毒聲字第3286號裁定令入戒治
      處所施以強制戒治，因其戒治成效經評定為合格，復經本
      院以91年度毒聲字第486 號裁定停止戒治，且於91年4 月
      3 日停止戒治出所，並付保護管束，迄至91年8 月2 日保
      護管束期滿未經撤銷，視為強制戒治期滿執行完畢，該次
      施用第一、二級毒品犯行，並經本院以90年度訴字第2089
      號判決，分別判處有期徒刑7 月、3 月，並定其應執行刑
      為有期徒刑8 月確定。
    2.於93年間復因施用第一、二級毒品等案件，經本院以94
      年度訴字第13號判決，分別判處有期徒刑1 年8 月、1 年
      ，並定其應執行刑為有期徒刑2 年6 月，上訴後，經臺灣
      高等法院以94年度上訴字第3741號判決，分別撤銷原判決
      ，改判處有期徒刑1 年8 月、1 年，並定其應執行刑為有
      期徒刑2 年6 月確定；於94年間又因傷害案件，經本院
      以94年度桃交簡字第1976號判決，判處有期徒刑3 月確定
      ；於95年間再因施用毒品案件，經本院以95年度易字第
      699 號判決，判處有期徒刑6 月，上訴後，經臺灣高等法
      院以95年度上易字第1954號判決，駁回上訴後確定，前開
      至案件，另經臺灣高等法院以96年度聲減字第1735號
      裁定，均減其宣告刑2 分之1 後，至案件並定其應執
      行刑為應執行有期徒刑1 年5 月確定，且與案件入監接
      續執行，已於96年10月15日刑期期滿執行完畢。
  (二)詎其仍不知悛悔，復基於施用第一級毒品海洛因之犯意，於
    98年3 月21日為警採尿時起往前回溯26小時內某時，在臺灣
    地區某不詳處所，以將第一級毒品海洛因摻入香菸內吸食之
    方式，施用第一級毒品海洛因1 次。嗣於98年3 月21日下午
    1 時許，在桃園縣大溪鎮○○路211 巷54弄60號友人住處為
    警查獲，經其同意採集尿液送驗，結果呈嗎啡陽性反應。案
    經桃園縣政府警察局大溪分局報請臺灣桃園地方法院檢察署
    檢察官偵查起訴。
二、證據名稱：
  (一)被告甲○○於本院審理時之自白。
  (二)桃園縣政府警察局大溪分局被採尿人尿液暨毒品真實姓名與
    尿液、毒品編號對照表、臺灣檢驗科技股份有限公司濫用藥
    物檢驗報告各1 紙。
  (三)臺灣高等法院被告前案紀錄表1 份。
三、附記事項：
    按沒收係屬從刑，倘無主刑，即無所附麗。案內扣押之贓證
    物品，縱屬違禁物，既與判決所認定之犯罪無關，即不能於
    該犯罪諭知之主刑項下，併予宣告沒收無關之違禁物，至檢
    察官應否以另案聲請單獨宣告沒收，要屬另外問題（最高法
    院97年度台非字第582 號判決意旨參照）。查扣案之第一級
    毒品海洛因殘渣袋1 個，雖含有無法析離之第一級毒品海洛
    因違禁物，惟被告甲○○於警詢、檢察官訊問及本院審理中
    均否認為其所有，且無積極證據證明與本件施用第一級毒品
    海洛因有關，依上述最高法院之判決意旨，爰不予宣告沒收
    銷燬之。至另扣案之分裝袋12個、煙頭4 個、吸管3 支，被
    告於警詢、檢察官訊問及本院審理時亦均堅決否認為其所有
    ，本院復查無確據證明係被告所有且供本件施用第一級毒品
    海洛因所用之物，自不得宣告沒收。綜上，檢察官請求扣案
    物併予宣告沒收，尚有未洽，附此敘明。
四、應適用法條：
    刑事訴訟法第273 條之1 第1 項、第299 條第1 項前段、第
    310 條之2 、第454 條第1 項，毒品危害防制條例第10條第
    1 項，刑法第11條前段、第47條第1 項。
五、如不服本件判決，得自收受判決送達之日起10日內，向本院
    提出上訴書狀，上訴於第二審法院。
本案經檢察官蔡如惠到庭執行職務。
中    華    民    國    98    年    8     月    14    日
                        刑事庭    法  官  劉為丕
以上正本證明與原本無異。
如不服本判決應於收受判決後10日內向本院提出上訴書狀，並應
敘述具體理由。其未敘述上訴理由者，應於上訴期間屆滿後20日
內向本院補提理由書 (均須按他造當事人之人數附繕本)「 切勿
逕送上級法院」。
                                  書記官  陳淑瓊
中    華    民    國    98    年    8     月    14    日
附錄本案論罪科刑法條：
毒品危害防制條例第10條
施用第一級毒品者，處6 月以上 5 年以下有期徒刑。
施用第二級毒品者，處3 年以下有期徒刑。


司法院資訊處製作；財團法人民間司法改革基金會備份。
